Ministère des Colonies. Généralités
Archives nationales d'outre-mer
- Affaires économiques, GEN 2 à 26, 28 à 29, 33 à 34, 36, 39, 41, 43 à 47, 49 à 56, 56BIS, 57, 60 à 62, 82, 87, 90, 94, 96, 147, 179, 193, 195 à 196, 200, 244, 252, 256 à 257, 259, 292 à 294, 296, 298, 306, 311, 313, 323, 344, 357, 527, 529 à 531, 538 à 539, 545, 549 à 550, 553, 563, 593, 627, 661, 
  - Sucres et rhums, GEN 4 à 5, 10, 12, 22, 36, 50, 52, 55 à 56, 195, 538
    - Protestation du crédit foncier colonial contre un projet d'augmentation de l'impôt sur les sucres, 21 février 1874 - 24 mars 1874; GEN 5; GEN 5/64
    - Projet de loi sur le régime des sucres, 11 juin 1875; GEN 5; GEN 5/85
    - Tableau sur le mouvement des sucres coloniaux et étrangers en France, 1875; GEN 55; GEN 55/536
    - Rapport de la chambre de commerce de Nantes sur la question des sucres, 2 juillet 1878; GEN 10; GEN 10/111
    - Cours des sucres, 1904-1906; GEN 538; GEN 538/2564
    - Note sur la fabrication du sucre, s.d.; GEN 5; GEN 5/62
      Explication des principes généraux de fabrication du sucre et des moyens employés aux colonies française, et des questions sur la fabrication du sucre en Cochinchine
  - Alcools, 1815/1905; GEN 3, 6, 51 à 53, 60, 550, 665
    - Correspondance entre le directeur des douanes et le directeur des colonies au sujet de l'interdiction d'importer en France des eaux-de-vie, autres que du vin, applicable ou non aux rhums, 1815; GEN 665; GEN 665/2828
    - Taxe de consommation sur les spiritueux à la Martinique; Commerce des colonies (attribution etc...); Attributions de l'exécutif et du législatif en matière de tarifs coloniaux, 1852-1864; GEN 3; GEN 3/19
    - Spiritueux: enregistrement, timbre, consignation, contraventions, etc..., 1859-1881; GEN 550; GEN 550/2588
    - Après expertise, la boisson dénommée "Guignoles" est assujettie aux droits frappant les liqueurs et non ceux afférents au vins de liqueur (réponse à une question de la douane de Saint-Pierre de la Martinique), 1864-1865; GEN 6; GEN 6/90; 0.143
    - Projet (imprimé) de décret sur les distilleries, 1881; GEN 52; GEN 52/450
    - Alcool de mil, Soudan, 1898; GEN 60; GEN 60/603
      Correspondance relative à l'introduction par l'administration de procédés nouveaux.
    - Rectification des alcools importés dans les colonies françaises, 1900; GEN 53; GEN 53/516
    - Divers rapports présentés à la commission extra-parlementaire des alcools, vins et spiritueux, 1903-1905; GEN 51; GEN 51/403
  - Produits industriels, exploitations, 1921/1928; GEN 36, 52 à 53, 55 à 56, 60, 257, 553
    - Indigo, 1820-1863; GEN 55; GEN 55/527
    - Salines (Antilles, Bourbon), 1821-1853; GEN 36; GEN 36/283
      Proposition d'encouragement aux salines de l'île Bourbon. Propositions de Thomassy tendant à la création de salines aux Antilles.
    - Brasseries (Antilles), 1841-1843; GEN 36; GEN 36/282
      Chefdruc demande un privilège pour établir des brasseries aux Antilles.
    - Sociétés anonymes, 1854-1864; GEN 36; GEN 36/287
      Circulaire sur leur introduction aux colonies.Autorisation d'une savonnerie à Pondichéry.Autorisation d'une fabrique de noir animal à la Réunion.Subvention à une briqueterie à la Guadeloupe.
    - Renseignements divers sur des textiles et des matières colorantes exploitées aux colonies, 1856-1857; GEN 56; GEN 56/549
    - Enquête sur les sels, 1868-1869; GEN 52; GEN 52/457
      Correspondance sur l'envoi du 3ème volume de cette enquête.
    - Caoutchouc, 1881; GEN 53; GEN 53/482
      Rapport sur les possibilités de production de nos colonies.
    - Indigo, 1890; GEN 55; GEN 55/530
      Renseignements divers sur le commerce de l'indigo.
    - Fabrication de la gomme de caoutchouc, 1894; GEN 257; GEN 257/1761
      Renseignements sur un procédé Nobel.
    - Tissus de coton imprimés, 1894; GEN 53; GEN 53/517
      Mode de comptage des couleurs.
    - Dossier concernant l'envoi d'un échantillon de coton-soie, 1894; GEN 56; GEN 56/564
    - Cotonnades (Afrique occidentale), 1895-1897; GEN 60; GEN 60/598
      Correspondance relative à la nécessité de protéger les industriels français contre la concurrence étrangère.
    - Ivoires, 1897-1900; GEN 53; GEN 53/498
      Documents relatifs aux ventes d'ivoires à Anvers.
    - Commerce du caoutchouc, 1898; GEN 53; GEN 53/500
      Rapport de M. O. Warbrug, professeur de botanique tropicale à Berlin sur le commerce du caoutchouc, spécialement à Hambourg.
    - Documents divers concernant l'importation directe du caoutchouc des colonies en France, juin 1898-octobre 1899; GEN 53; GEN 53/487
    - Statistiques concernant la production des gommes et autres produits coloniaux: camphre, ivoire, tabac, etc..., 1921-1928; GEN 553; GEN 553/2593
  - Sériciculture, GEN 41, 55
    - Correspondance et mémoire relatifs à la culture de la soie en Sardaigne, 1789-1837; GEN 41; GEN 41/320; 0.143
    - Vers à soie (Antilles, Guyanes, Inde, Bourbon), 1828-1842; GEN 41; GEN 41/325
      Correspondance avec :- le ministère du commerce- les chambres de commerce- les coloniesau sujet de la soie récoltée dans celles-ci et notamment de leur qualité (envoi d'échantillons).
    - Mission au Bengale dans le but de rapporter des vers à soie, 1835-1838; GEN 41; GEN 41/318
    - Envoi aux Antilles d'appareils concernant cette industrie, 1837-1838; GEN 41; GEN 41/319
    - Correspondance et coupures de journaux sur divers objets: tentative d'envoi de vers à soie en Océanie, nourriture de vers etc..., 1839-1845; GEN 41; GEN 41/328
    - Antilles, Indes: échantillons de soie destinés à figurer à l'exposition de 1844, 1843-1845; GEN 41; GEN 41/324
    - Machine à carder la soie inventée par Meslet, 1843-1847; GEN 41; GEN 41/323
    - Coupures de journaux sur cette culture à l'île Maurice, 1850; GEN 41; GEN 41/322
    - Correspondance sur un mémoire de Chérot relatif à cette culture en Algérie, 1853; GEN 41; GEN 41/321
    - Documents divers concernant la sériciculture, 1884-1885; GEN 55; GEN 55/529
    - Rapports sur leurs culture, envoi de ceux-ci aux colonies; Envoi de graines de vers à soie en provenance du Frioul à Bourbon et dans l'Inde; Envoi d'appareils relatifs à leur culture; Coupures de presse sur cet objet, etc..., GEN 41; GEN 41/329
  - Pêche et chasse, GEN 26, 39, 49, 51 à 53, 62, 82, 306, 664; GEN 26, 39, 49, 51 à 53, 62, 82, 306, 664, EGN 52
    - Pêche à la morue, 1764-1820; GEN 306; GEN 306/2004
      Règlements et projets.
    - Législation de la pêche à la morue, 1802-1840; GEN 62; GEN 62/627; 0.125
    - Dispositions diverses pour encourager et étendre la pêche de la morue et augmenter ses produits, 1814-1827; GEN 53; GEN 53/484
    - Etats faisant connaître le résultat des armements qui ont lieu pour la pêche à la morue à Boulogne, Calais et Dunkerque, 1816-1817; GEN 49; GEN 49/378
    - Documents relatifs au résultat des armements faits en 1817 pour la pêche de la morue dans l'arrondissement de Lorient, 1816-1818; GEN 49; GEN 49/389
    - Morue, primes, 1816-1845; GEN 39; GEN 39/309; 0.143
      Correspondance avec le ministre du commerce.Assiette de primes.Projets de modification.Reconduction des lois les prévoyant.Tentative d'extension à Saint-Domingue, du régime de faveur accordé à nos colonies. Etc...
    - Dossier relatif à la pêche française de la morue faite par les bâtiments de Cherbourg en 1817, GEN 49; GEN 49/392
    - Documents concernant le résultat des armements faits dans l'arrondissement de Brest pour la pêche française de la morue pendant l'année 1817, GEN 49; GEN 49/382
    - Morue, Terre-Neuve, 1817-1861; GEN 39; GEN 39/302
      Notes précisant nos droits sur les pêcheries et mettant en garde contre les empiètements anglais.
    - Pêche à la baleine, 1818-1823; GEN 39; GEN 39/299
      Renseignements généraux (bénéfices, frais etc...).Correspondance.
    - Morue, primes, 1818-1827; GEN 39; GEN 39/311
      Correspondance avec les administrateurs et les chambres de commerce des ports.
    - Morue, importation, 1818-1842; GEN 62; GEN 62/630
      Renseignement divers.Coupures de journaux.Notes, rapports, etc...
    - Primes accordées aux importations dans les colonies de morues propres à la consommation; Difficultés d'application; Circulaires aux administrations locales, 1818-1848; GEN 39; GEN 39/304
    - Goranis, Acaras, Ayos, Martins et Serpentaires, 1819-1856; GEN 26; GEN 26/242
      Tentatives d'acclimations de ces poissons et oiseaux dans les différentes colonies.
    - Morue, primes, 1823-1825; GEN 39; GEN 39/305
      Demande de primes pour un chargement de morue expédié à Saint-Domingue.
    - Morue, primes, 1832-1869; GEN 39; GEN 39/300
      Révision du décret du 29 décembre 1851.Décret du 14 janvier 1865.Correspondances et rapports s'y rapportant etc...
    - Morue, primes, 1835-1845; GEN 39; GEN 39/310
      Correspondance entre les différentes directions du ministère (inscription maritime, etc..).
    - Pêche à la morue: documents sur la législation des primes, 1836-1848; GEN 62; GEN 62/631
    - Morue, primes, 1839-1863; GEN 39; GEN 39/301
      Prorogation des lois du 25 juin 1841 et 24 août 1844.Instructions concernant la constatation des avaries dans les cargaisons de morue.Certificats de chargement.Modification du décret du 29 octobre 1851.Correspondance avec l'administration locale.
    - Pêche de la morue, loi du 7 août 1850 portant prorogation des lois des 25 juin 1841 et 24 août 1848, GEN 62; GEN 62/628
    - Règlement général des pêcheurs (imprimé), 1843; GEN 62; GEN 62/629
      Dressé pour les mers situées entre les côtes françaises et anglaises et conformément à la convention anglaise du 2 août 1839.
    - Pêche de la morue, appendice au code de la pêche maritime (de M. Hautefeuille) par Alfred Guichon de Grand pont, 1845; GEN 52; GEN 52/425
    - Commissions chargées de vérifier l'état des chargements de morue importés dans les colonies françaises; Modification de ces commissions; Réclamation à ce sujet du commerce martiniquais; Correspondance diverses, etc..., 1845-1849; GEN 39; GEN 39/303
    - Rapport du capitaine de vaisseau Jéhenne sur le commerce de la morue de pêche française à l'île de Cuba, 1847; GEN 62; GEN 62/632
    - Morue, primes, 1848; GEN 39; GEN 39/308
      Demande de Saint-Pierre-et-Miquelon d'augmentation de la prime à l'exportation à l'étranger.Demande de la chambre de commerce de Saint Malo d'augmentation de la prime d'armement pour la campagne de 1849.
    - Renseignements concernant les sels employés dans la pêche à la morue, 1849; GEN 39; GEN 39/307
    - Projet de loi relatif aux grandes pêches maritimes, 1851; GEN 62; GEN 62/633
    - Morue, renseignements sur sa préparation à Terre-Neuve, 1858; GEN 39; GEN 39/306
    - Eponges et poulpes, 18851888; GEN 52; GEN 52/420
      Copies de deux décrets réglementant la pêche des éponges et des poulpes: 10 Réjeb 1302 (24 avril 1885), 19 Ramadan 1305 (29 mai 1888).
    - Cahier des charges du fermage du poisson, pour le temps à courir du 13 mai 1886 au 12 mai 1889, EGN 52; GEN 52/417
    - Droits sur la morue étrangère dans les colonies françaises, 1892; GEN 49; GEN 49/387
    - Vœux des chambres de commerce de Dieppe, Saint Malo et Dunkerque demandant l'application immédiate du nouveau tarif douanier à nos colonies, afin de rendre à nos pêcheurs de morue une partie des débouchés qu'ils ont perdus par la suite de l'élévation des tarifs douaniers espagnols, mars 1892; GEN 52; GEN 52/426
    - Cahier des charges de fermage des droits sur les éponges et les poulpes pour quatre ans, 13 juillet 1888-12 juillet 1892; GEN 52; GEN 52/419
    - Régime commerciale, morues, 1893-1905; GEN 51; GEN 51/406
      Correspondance avec les chambres de commerce.Abaissement des droits de douane sur les morues étrangères importées par terre.Connaissement des morues par les douanes coloniales.
    - Pêche des phoques dans le nord pacifique; Envoi d'un Blue Hook, 1895; GEN 82; GEN 82/731
    - Réglementation de la chasse en Afrique et dans les colonies françaises: documents français et étrangers; Commission permanente de la chasse, projet de création d'un conseil supérieur de la chasse, 1900-1912; GEN 664; GEN 664/2814; 0.143
    - Circulaire du ministère des Colonies obligeant les services douaniers à tenir un registre des chargements et débarquement de morue, 30 janvier 1901; GEN 49; GEN 49/379
  - Commerce, 1898/1899; GEN 6 à 8, 11, 14 à 15, 23, 29, 36, 47, 49, 51 à 54, 56, 60 à 61, 90, 94, 294, 296, 311, 323, 667, 677; GEN 6 à 8, 11, 14 à 15, 23, 29, 36, 47, 49, 52 à 54, 56, 60 à 61, 90, 94, 294, 296, 311, 323, 667, 677, GEn 51
    - Franchise des ports, exclusif, régime prohibitif, mémoires sur les moyens de développer l'agriculture et les manufactures; Commerce avec les Indes orientales, 1690-1820; GEN 667; GEN 667/2852
    - Commerce avec l'Arabie et la Perse, 1775; GEN 94; GEN 94/894
    - Martinique, états de commerce 1790-1792, 1802-1806, 1790-1806; GEN 677; GEN 677/3038
    - Sénégal, Exportations et importations, 1789-1806; GEN 677; GEN 677/3039
    - Notes et rapports divers sur le régime commercial des colonies françaises, 1814-1824; GEN 7; GEN 7/97; 0.143
    - Divers mémoires relatifs au commerce colonial et au commerce étranger, 1815-1822; GEN 7; GEN 7/96
    - Rapports et mémoires des chambres de commerce, 1817-1820; GEN 54; GEN 54/524; 0.333
    - Différents mémoires adressés au ministre par la chambre de commerce de Nantes au sujet de la situation commerciale des colonies, notamment des Antilles françaises, 1817-1824; GEN 7; GEN 7/98
    - Plaintes des chambres de commerce contre des introductions de marchandises étrangères à la Martinique et à la Guadeloupe, 1818-1820; GEN 8; GEN 8/102
    - Régime commercial, 1818-1823; GEN 7; GEN 7/99
      Mémoire adressés au ministre par la chambre de commerce de Bordeaux, relatives à diverses questions coloniales et notamment au sujet des variations de régime éprouvées par les colonies d'Amérique relativement à l'admission des étrangers
    - Dossier concernant le régime applicable aux étrangers qui se livrent au commerce; remise en vigueur des lettres patentes de 1727, leur abrogation par décision royale du 19 janvier 1825, 1818-1825; GEN 53; GEN 53/479
    - Privilèges accordés à différents négociants pour la fabrication de la glace (Martinique, Guadeloupe, Bourbon), 1818-1847; GEN 36; GEN 36/294
    - Documents relatifs aux intérêts généraux du commerce et de la navigation, 1819-1869; GEN 15; GEN 15/159
    - Régime commercial, 1820-1837; GEN 7; GEN 7/95
      Documents relatifs à un mémoire adressé au ministre par la chambre de commerce du Havre sur les moyens de favoriser le commerce de nos colonies et la navigation française dans les colonies étrangères et les pays hors d'Europe.
    - Commission pour l'examen du régime commercial des colonies: procès-verbaux, rapports, 1820; GEN 29; GEN 29/256
    - Recherches sur la prospérité des colonies françaises par Monsieur Moreau de Jonnès, 1823; GEN 296; GEN 296/1972
    - Correspondance générale avec le ministre du commerce ou le président du bureau de commerce et des colonies, 12 juin 1824-28 décembre 1827; GEN 15; GEN 15/155
    - Documents concernant des cacaos étrangers importés en France comme provenant du cru de nos colonies, 1825-1827; GEN 8; GEN 8/103
    - Antilles françaises, 1830-1832; GEN 23; GEN 23/203
      Nécessité des marques de fabrication à l'égard des tissus exportés dans les colonies françaises.Extraits des délibérations des conseils privés relativement à ce sujet.Infractions.
    - Commerce maritime, 1840; GEN 296; GEN 296/1970
      Etudes et avant-projet d'une institution financière ayant pour but de développer le commerce maritime et de faciliter la réorganisation des colonies françaises.
    - Algérie, situation commerciale, 1843-1851; GEN 47; GEN 47/367
      Ordonnance du 16-12-1843 relative :- aux tarifs à imposer entre l'Algérie et la France,- au tarif général de l'Algérie.Loi des 20-12-1850 et 11-1-1851 sur le régime commercial de l'Algérie.Rapports, procès-verbaux de la commission des douanes de l'Algérie.Etc...
    - Situation économique: rapport spécialement sur les Antilles, 1843; GEN 52; GEN 52/449
    - Demande de M. de Moléon pour sa nomination comme agent industriel de la Guyane, Guadeloupe, Martinique, Réunion, 1844-1846; GEN 36; GEN 36/292
    - Mémoire de Marius Garcin, négociant à Marseille, proposant des modifications dans le régime commercial des Antilles, 1846-1848; GEN 7; GEN 7/93
    - Commerce du guano, 1846-1869; GEN 6; GEN 6/88
      Demande de renseignements et rapport sur le guano. Prix du guano. Droits de douane. Correspondance à ce sujet avec les Antilles françaises.
    - Dispositions relatives à fixation des taxes dans les différentes colonies, 1847-1862; GEN 14; GEN 14/148
    - Régime commercial, 1847; GEN 7; GEN 7/94
      Mémoire de Monsieur Lombard de Servan, chef du service de la douane à Saint Martin (Guadeloupe) sur la question du libre échange.
    - Commerce entre la France et ses colonies à Madagascar et en Océanie (coupure d'un courrier du Havre), 1847; GEN 52; GEN 52/442
    - Dossier relatif à l'influence de l'émancipation sur la consommation des produits nationaux et étrangers, 1850-1852; GEN 15; GEN 15/157
    - Blocus, 1851; GEN 90; GEN 90/830
      Notification de deux blocus établis sur les côtes de Lagos et de Libéria.Extension d'un blocus de Lagos aux côtes du golfe de Bénin et de Whydah.Réclamation de Monsieur Régis.
    - Commission prélevée par les co-signataires en cas de réparations des bâtiments. Réclamations de la compagnie d'assurance, 1858; GEN 311; GEN 311/2043
    - Loi du 3 juillet 1861, exécution (projets de circulaire, correspondance, etc...), 1861-1863; GEN 47; GEN 47/366
    - Régime commercial, 1862-1863; GEN 47; GEN 47/365
      Décret du 6 octobre 1862 (affranchissement de droits pour les produits coloniaux français importés en France par des navires français), application, notamment aux toiles guinées de l'Inde française.
    - Loi du 26 juillet 1872 fixant les tarifs spécifiques sur les matières premières; Son abrogation par la loi du 25 juillet 1873; Coupures de presse relatives à la question; Fixation d'une patente à la demande des commerçants de Sainte Marie de Madagascar, 1872-1873; GEN 14; GEN 14/151
    - Exportation des tabacs par le régie française, diffusion aux colonies d'une notice éditée dans ce bus par l'administration, 1875; GEN 11; GEN 11/126
    - Dossier relatif à une demande formée par une société syndicale des négociants commissionnaires de se mettre en rapport avec le ministère des Colonies pour toutes les affaires susceptibles d'intéresser les rapports commerciaux des colonies avec la métropole, 1877; GEN 56; GEN 56/556
    - Note sur le régime commercial des colonies, 1876; GEN 294; GEN 294/1961
    - Transmission d'une pétition des fabricants de biscuits de la circonscription de Nantes, 1887; GEN 51; GEN 51/413
    - Documents relatifs aux formalités à remplir pour la constatation de la nationalité des marchandises exportées de France aux colonies, 1887-1888; GEN 56; GEN 56/570
    - Dossier de renseignements commerciaux; Liste de délégués des chambres de commerce et de délégués des sociétés de géographie (s.d), 1888-1894; GEN 54; GEN 54/523
    - Sociétés par actions, 1893; GEN 49; GEN 49/386
      Opuscule imprimé donnant le texte de la loi du 24 juillet 1867 sur les sociétés par Actions et celui de la loi modificatrice du 1er août 1893, 2 ex.
    - Demandes de renseignements sur les chambres de commerce aux colonies, 1899; GEN 61; GEN 61/609
    - Chambre de commerce de Paris, renouvellement du bureau, 1899; GEN 61; GEN 61/618
    - Dossier relatif à la circulaire du 21 janvier 1899 concernant l'expédition des marchandises françaises aux colonies, septembre-décembre 1899; GEN 53; GEN 53/486
    - Tarif des graines oléagineuses et des huiles végétales, 19 mai 1899; GEN 53; GEN 53/477
    - Documents concernant la circulaire du 31 janvier 1899 relative à la situation économique de notre empire colonial, GEN 53; GEN 53/518
    - Note relative au fractionnement des colis imposé par certaines administrations coloniales, contrairement aux obligations imposées par les marchés coloniaux, 1899; GEN 56; GEN 56/561
    - Droit de timbre sur les affiches commerciales dans les colonies, 1902; GEN 52; GEN 52/462
    - Rappel des ordonnances réglementant aux colonies la profession de boulanger, s.d.; GEN 49; GEN 49/388
    - Vœu pour une correspondance directe en matière commerciale entre les consuls et les gouverneurs, s.d.; GEN 52; GEN 52/441
    - Situation économique, rapport, s.d.; GEN 52; GEN 52/460
    - Note sur le régime commercial des colonies, s.d.; GEN 56; GEN 56/548
    - Documents divers: législation commerciale, douanes, projets, etc..., GEN 323; GEN 323/2083; 0.167
    - Recommandation du ministère du commerce en faveur de Monsieur Baron fils, fabricant de savon à Marseille, désirant entrer en relations avec les principaux producteurs et exportateurs de coprah à Mahé, Saïgon, Nouméa, Tahiti et les Nouvelles-Hébrides, 1890-1891; GEN 52; GEN 52/432
    - Documents divers sur le commerce de différents produits coloniaux, 1890-1901; GEN 60; GEN 60/602
    - Note au sujet du rapport du consul de France à Amsterdam sur le marché cette ville en 1895, 14 janvier 1897; GEN 52; GEN 52/467
    - Enquête sur le commerce des colonies françaises, 1898-1899; GEN 61; GEN 61/623
    - Rapport envoyé à la chambre de commerce de Marseille sur les relations de Marseille avec nos colonies et pays de protectorat, [1898]; GEN 53; GEN 53/493
  - Compagnies de colonisation, 1741/1898; GEN 33, 44 à 45, 49, 51 à 52, 56BIS, 90, 179, 298
    - Compagnie royale de l'Afrique: état des affaires de cette compagnie, 1741; GEN 90; GEN 90/842
    - Projet d'établissement à l'île Formose d'un comptoir de la Compagnie des Indes, 1782-1783; GEN 298; GEN 298/1988
    - Compagnie des Indes Occidentales, concession d'une subvention de 50.000 francs, 1847-1848; GEN 179; GEN 179/1426
    - Brau de Saint-Pol Lias, pétition en faveur d'une compagnie française de colonisation, 1879-1881; GEN 52; GEN 52/445
    - Brau de Saint-Pol Lias (société coloniale), pétition tendant à la création d'une société coloniale de colonisation, 1881; GEN 49; GEN 49/390
    - Dossier concernant les compagnies de colonisation, 1883-1896; GEN 56BIS; GEN 56BIS/555
    - Brochures imprimées contenant les statuts de la plupart des grandes compagnies coloniales; Rapport les concernant etc..., 1890; GEN 44; GEN 44/358
    - Renvoi des statuts de la "Société protestante de la colonisation", 1890; GEN 52; GEN 52/440
    - Brochures imprimées concernant les statuts de la plupart des grandes compagnies coloniales; Rapports les concernant; Travaux des commissions du conseil supérieur des colonies et aussi de celui-ci sur la question des compagnies de colonisation, etc..., 1890-1891; GEN 45; GEN 45/359
    - Comité de protection et de défense des Indigènes; Protestation de ce comité contre les projets concernant les compagnies coloniales, 1896; GEN 33; GEN 33/312
    - Projet du conseil supérieur des colonies de créer des compagnies de colonisation, 1896; GEN 52; GEN 52/439
    - Compagnie française de Bimetal, envoi dans les colonies de publicités de cette compagnie, 1898; GEN 51; GEN 51/408
  - Office colonial, 1908/1911; GEN 52 à 53, 244, 256, 529, 661
    - Décrets et réglements, 1896-1904; GEN 244; GEN 244/1722
    - Office colonial, 1897-1899; GEN 53; GEN 53/515
    - Conseil d'administration; Rapport du directeur sur l'ensemble du service, 1899; GEN 256; GEN 256/1755
    - Subvention à l'office colonial, 1899-1900; GEN 529; GEN 529/2535
    - Note adressée au ministre des Colonies sur les statuts et les buts de l'Association Coloniale Française, 28 juillet 1902; GEN 52; GEN 52/436
    - Projet de réorganisation de l'office colonial, 1908; Proposition Vigouroux, GEN 661; GEN 661/2795